# 求教一个关于其他综合收益问题

提问人：rainy418 时间：2011-05-02 07:47:52
外币报表折算差异属于其他综合收益吗？为什么？

回答人：chenyiwei
回复 板凳 rainy418 的帖子 1 、债务重组中，债转股，债权人享有股份的公允价值总额与股本（或者实收资本）之间的差额确认为资本公积，这部分资本公积属于股本溢价性质，不属于其他综合收益。 2 、长期股权投资权益法下，按股权比例计算的应享有或者承担的在被投资企业（联营或合营企业）其他综合收益中的份额，属于投资方的其他综合收益。如果被投资方由于损益和其他综合收益以外的其他原因导致净资产发生变动，则说明这部分权益变动对被投资企业而言是由权益性交易引起的。如果该权益性交易系由该被投资企业与本企业之间的交易形成，本企业应当对应调整对该被投资企业的投资成本，不形成资本公积变动；如果该权益性交易系由被投资企业与其他股东之间的权益性交易形成，本企业应当把交易前后本企业在该合营、联营企业的净资产中所享有份额的差额计入损益，不形成本企业的其他综合收益。 总之注意几点：（ 1 ）其他综合收益采用列举式，不在列举范围内的项目均不属于其他综合收益；（ 2 ）注意区分由权益性交易形成的资本公积和由其他综合收益形成的资本公积。由权益性交易形成的资本公积都不属于其他综合收益。